臺灣高等法院刑事裁定　　　　　　　　　 100年度抗字第26號
抗　告　人
即　受刑人　邱翰章
上列抗告人因聲請撤銷緩刑案件，不服臺灣桃園地方法院中華民
國99年12月15日裁定（99年度撤緩字第282號），提起抗告，本
院裁定如下：
    主  文
抗告駁回。
    理  由
一、原裁定略以：本件抗告人即受刑人邱翰章（下稱抗告人）前
    因犯詐欺案件，經原審以99年度簡上字第566號判處拘役50
    日，緩刑2年，並應於判決確定後3個月內，向公庫支付
    20,000元，該判決於99年8月23日確定在案等情，有前開判
    決書及本院被告前案紀錄表各1份附卷足憑。惟抗告人經臺
    灣桃園地方法院檢察署通知於99年11月18日執行上開案件，
    並未到庭，經該署於99年11月19日電話聯絡，因其所留存之
    電話暫停使用而無法聯繫，其亦未於判決確定之日起3個月
    內向公庫支付20,000元等情，有臺灣桃園地方法院檢察署送
    達證書、公務電話紀錄單及刑事執行案件進行單等件在卷可
    按，顯見抗告人有違反上開緩刑所定負擔至明。再者，抗告
    人之上開判決係其當庭向原審表示「請求緩刑，我願意繳交
    公益金2萬元」，顯然其已評估自身經濟能力，而承諾上開
    繳交相當數額公益金之條件。是原審審酌抗告人未按時履行
    上開賠償向公庫支付20,000元之條件，其違反之情節重大，
    足認原宣告之緩刑難收其預期效果，而有執行刑罰之必要，
    爰依刑法第75條之1第1項第4款之規定，撤銷其緩刑之宣告
    等語。
二、抗告意旨略以：抗告人未收到執行指揮書，請求准予到庭說
    明云云。
三、按緩刑之宣告，得斟酌情形，命犯罪行為人向被害人支付相
    當數額之財產或非財產上之損害賠償；又受緩刑之宣告，違
    反第74條第2項第1款至第8款所定負擔情節重大，足認原宣
    告之緩刑難收其預期效果，而有執行刑罰之必要者，得撤銷
    其宣告，刑法第74條第2項第3款、第75條之1第1項第4款，
    分別定有明文。又緩刑宣告是否得撤銷，除須符合刑法第75
    條之1第1項各款之要件外，該條並採裁量撤銷主義，賦予法
    院撤銷與否之權限，特於第1項規定實質要件為「足認原宣
    告之緩刑難收其預期效果，而有執行刑罰之必要」，供作審
    認之標準。亦即於上揭「得」撤銷緩刑之情形，法官應依職
    權本於合目的性之裁量，妥適審酌被告所犯前後數罪間，關
    於法益侵害之性質、再犯之原因、違反法規範之情節是否重
    大、被告主觀犯意所顯現之惡性及其反社會性等情，是否已
    使前案原為促使惡性輕微之被告或偶發犯、初犯改過自新而
    宣告之緩刑，已難收其實效而定。
四、經查：臺灣桃園地方法院檢察署送達抗告人執行傳票之地址
    與原裁定送達抗告人之地址均相同，均分別為上開住所臺北
    縣鶯歌鎮○○路75號2樓、上開居所桃園縣大園鄉○○街62
    號，且臺灣桃園地方法院檢察署之執行傳票與原裁定均以寄
    存送達為之，又原裁定於99年12月28日分別寄存於台北縣政
    府警察局三峽分局鶯歌分駐所、桃園縣政府警察局大園分局
    竹圍派出所，然抗告人於寄存送達之翌日即99年12月29日即
    向原審提起抗告狀，有臺灣桃園地方法院檢察署送達證書影
    本、原審送達證書、聲請抗告狀及原審法院收狀戳之日期在
    卷可稽，足見對抗告人上開住所、居所為文書之送達，在客
    觀上抗告人無不能收受文書之情。又原確定判決業已於99年
    8月23日確定，抗告人應於判決確定後3個月內應向公庫支付
    20,000元，易言之，抗告人至遲應於99年11月23日前向公庫
    支付20,000元，然抗告人並未於上開期間內向公庫支付
    20,000元，是抗告人確有未按時履行上開賠償向公庫支付
    20,000元之條件。再，上開支付20,000元部分，係抗告人主
    動向法院請求，有原確定判決在卷可稽，然抗告人竟未為支
    付20,000元，足見抗告人違反之情節重大。綜上，抗告人確
    有違反判決所定負擔之情節重大無疑，原宣告之緩刑對抗告
    人顯難收預期之效果，而有執行刑罰之必要。從而原審因之
    認抗告人合於刑法第75條之1第1項第4款所規定之情形，依
    法撤銷其前所受緩刑之宣告，揆諸前揭法律之規定，尚無違
    誤。抗告人抗告意旨所陳，為無理由，自應予以駁回。
據上論斷，應依刑事訴訟法第412條前段，裁定如主文。
中    華    民    國   100    年    1     月    28    日
                  刑事第十八庭審判長法  官  吳鴻章
                                    法  官  汪梅芬
                                    法  官  林銓正
以上正本證明與原本無異。
不得再抗告。
                                    書記官  張淨卿
中    華    民    國   100    年    2     月    1     日